---
title: "Sobrevivência Anual"
format: pdf
editor: visual
editor_options: 
  chunk_output_type: inline
execute:
  echo: false
---

## Sobrevivêcia Anual

Os dados representados no gráfico abaixo representam a sobrevivência média anual nos vários anos de operção da Azul Marinho. Os dois piores anos foram os de 2018 e 2023.

Em 2017-2018 ocorreu um episódio do vírus da mancha branca na rigião, o que reduziu draticamente a sobrevivência. Já no ano de 2023, credito as baixas sobreviências à baixa qualidade das pós larvas adquiridas do laboratório Labor Science, cujo meu amigo Júlio Macias é o responsável técnico. Ao todo fizemos seis cultivos com ests fornecedor. Posteriomente vou tentar anexar uma tabela com o resumo dos resultados deste laboratório,

Para não ser totalmente injusto com o fornecedor, podemos levantar a hipótese que a fazenda já está dando sinais de necessita de um novo tratamento de solo. Em todo caso, voltei a adquirir PLs da Aquacrusta.

```{r}
library(tidyverse)
library(googlesheets4)
library(ggthemes)
library(lubridate)
library(scales)
library(magick)
library(tinytex)

```

```{r}
#| label: Dados

biom <- read_sheet("1KkLM7bz-Az-etHUeENou-BjX4mDUfJCccwcCIo0k0CU", 2)

```

```{r}
sobrevive_ano <- biom %>%
  mutate(ano_desp = factor(year(data_desp))) %>%
  group_by(ano_desp) %>%
  summarize(sobrevive = median(sobrevive))

```

```{r}

#| label: Grafico

d <- sobrevive_ano %>%
  ggplot(aes(ano_desp, sobrevive)) +
  geom_point() +
  #geom_line() +
  geom_line(group = 1, color = "#8080c0", linewidth = 1) +
  expand_limits(y = 30) +
  labs(title = "Sobrevivência Anual (%)",
       x = "Ano",
       y = "Percentual",
       caption = "Azul Marinho Aquicultura") +
  geom_text(aes(label = sobrevive), vjust = 1.6, color = "#8080c0", size = 5.0) +
  theme_minimal() +
  theme(plot.caption = element_text(size = 9, color = "#8080c0"),
        axis.text.y = element_text(size = 12, color = "#000080"),
        axis.text.x = element_text(size = 12, color = "#000080"),
        axis.title.y = element_text(size = 15,
                                    color = "#000080",
                                    margin = margin(t = 0, r = 20, b = 0, l = 0)),
        axis.title.x = element_text(size = 15, color = "#000080"),
        plot.title = element_text(size = 20, color = "#000080"),
        axis.line.y = element_line(color = "#000080"),
        axis.line.x = element_line(color = "#000080"),
        panel.grid.major = element_blank())


```

```{r, fig.width=8}
#| label: Logo

d

logo <- image_read("G://My Drive//RWork//Projects//Azul Marinho//Cultivos//Images//azul_logo_transp.png") # no windows



#logo <-  image_read("/mnt/chromeos/GoogleDrive/MyDrive/RWork/Projects/Azul Marinho/Cultivos/Images/azul_logo_transp.png") # no ChromeOS 

grid::grid.raster(logo, x = 0.87, y = 0.70, just = c('left', 'bottom'), width = unit(0.9, 'inches'))

```
