---
title: "Cultivos até 2020-Mar"
output:
  word_document: default
  html_document:
    df_print: paged
---

Análise dos cultivos de camarão da Azul Marinho, despescados até março de 2020. O dataset é a gsheet Cultivo, na pasta My Drive/Azul/Arquivo.

## Carregando os Dados

```{r}
library(googlesheets4)
library(tidyverse)

# Para ler a planilha diretamente do Google Drive
# 

Cultivo <- "https://docs.google.com/spreadsheets/d/1KkLM7bz-Az-etHUeENou-BjX4mDUfJCccwcCIo0k0CU/edit#gid=898648209"
Biom <-read_sheet(Cultivo, sheet = 2)

```

Filtrar para os ciclos com produtividade superior a 1,000kg/ha e ordena por produtividade.

```{r}
biom.1000 <- Biom %>% 
  filter(produtividade >= 1000) %>%
  group_by(viveiro, ciclo) %>% # agrupa os dados 
  summarize(densidade = round(mean(densidade), 2), gramatura = mean(g.final), 
            produção = sum(biom.real), produtividade = mean(produtividade), 
            sobrev = mean(sobrevive)) %>%
  arrange(desc(produtividade))
biom.1000
```

Cria um barplot mostrando a produtividade por cilo, usando o objeto biom que foi criado com o código anterior.

```{r}
biom.ciclo <- Biom %>% 
    #filter(densidade >= 10 & sobrevive >= 50) %>% # neste caso, o filtro opera antes de summarize e não é o desejado
    group_by(ciclo) %>% # agrupa os dados 
    summarize(densidade = round(mean(densidade), 2), gramatura = mean(g.final), 
              produção = sum(biom.real), produtividade = mean(produtividade), 
              sobrevive = round(mean(sobrevive),2)) %>%
    #filter(densidade >= 5 & sobrevive >= 50) %>% # filter após summarize,
    # sai como quqero. Emitindo esta linha, pega totos os ciclos.
    arrange(desc(sobrevive))

biom.ciclo %>% ggplot(aes(ciclo, produtividade)) + # Cria um ggplot object
    geom_bar(stat = "identity", fill = "steelblue") +  # Defines the geometry
    geom_hline(yintercept = 1000, linetype="dashed", color = "red") +  
    geom_text(aes(label = sobrevive), vjust = -1, color = "tomato", size = 4) +
    labs(title = "Produtividade por Ciclo",
         subtitle = "Destacando a Sobrevivência Média")


```

Gráfico de linhas e pontos da produtividade por ciclo

```{r}
library(ggthemes)

 Biom_sep_ano <- Biom %>%
   ## separa a data.desp em ano, mês e dia
    separate(data.desp, c("aaaa", "mm", "dd"), sep = "-") %>%
   ## Cria a variável ano a partir da separação feita na linha anterior
    mutate(ano = aaaa) %>%
    group_by(ano,ciclo) %>% # agrupa os dados 
    summarize(densidade = round(mean(densidade), 2), gramatura = mean(g.final), 
              produção = sum(biom.real), produtividade = mean(produtividade),
              sobrev = mean(sobrevive))
    ggplot(Biom_sep_ano,aes(ciclo, produtividade)) +
    geom_point(aes(color = ano),size = 4) + # a legenda não ficou boa.
    geom_line() + # adiciona uma linha ao gráfico
    scale_color_discrete(name = "Year") + # Esta linha corrige a legenda.
    xlab("Grow out Cycle") + 
    ylab("Productiviy in kg/ka") +
    ggtitle("Productivity for Semi-intensive Shrimp Farming") +
    labs(caption =  "Source: Mozart Marinho-Jr, 2020") +
    theme_economist()
```

A mesma análise acima, agora, agrupada por viveiros.

```{r}
biom.viveiro <- Biom %>% 
    #filter(densidade >= 10 & sobrevive >= 50) %>% # neste caso, o filtro opera
    #antes de summarize e não é o desejado
    group_by(viveiro) %>% # agrupa os dados 
    summarize(densidade = round(mean(densidade), 2), gramatura = mean(g.final), 
              produção = sum(biom.real), produtividade = mean(produtividade), 
              sobrevive = round(mean(sobrevive),2))
    #filter(densidade >= 5 & sobrevive >= 50) %>% # filter após summarize,
    # sai como quqero. Emitindo esta linha, pega totos os ciclos.
    #arrange(sobrevive)
    
biom.viveiro %>% ggplot(aes(viveiro, produtividade)) + # Cria um ggplot object
    geom_bar(stat = "identity", fill = "bisque3") +  # Defines the geometry
    geom_hline(yintercept = 850, linetype="dashed", color = "red") +  
    geom_text(aes(label = sobrevive), vjust = -1, color = "tomato", size = 4)+
    xlab("Viveiro") + 
    ylab("TProdutivide em kg/ha") +
    ggtitle("Produtividade Média Por Viveiro") +
    labs(subtitle = "2015 a 2020\nSobrevivência") +
    labs(caption =  "Fonte: Mozart Marinho-Jr, 2020")
```

Maior produtividade (kg/ha) durante o ano 

```{r}
maior_produtividade <- Biom %>%
  separate(data.desp, c("aaaa", "mm", "dd"), sep = "-") %>%
  mutate(ano = aaaa) %>%
  group_by(ano) %>%
  #select(viveiro) %>%
  summarize(maior = max(produtividade))
  
maior_produtividade
```

### Ordenar as variáveis por ordem alfabética

```{r}
Biom_alphabetical <- Biom %>%
  select(sort(colnames(Biom)))
```

### Outra dica Só de exemplo: filtra uma variável por uma string

```{r}
launches %>% filter(str_detect(mission, "Apollo"))
```


```{r}
# Em média, qual o melhor dia para despescar? 

dia_de_despesca <- Biom %>%
  mutate(dow = lubridate ::wday(data.desp, label = TRUE)) %>%
  select(dow, biom.real) %>%
  #filter(biom.real >0) %>% #no caso, este filtro não é necessário
  group_by(dow) %>%
  summarize(avg_biom = mean(biom.real))

dia_de_despesca %>%
  ggplot(aes(dow, avg_biom, fill = dow)) +
  geom_bar(stat = "identity") +
  #theme_bw() + #em caso de usar o tema, não usar scale abaixo, nem fill.
  scale_color_brewer(palette = "Set1") +
  labs(
    title = "Melhor Dia Para Despescar?",
    y = "kg Despescados (média)",
    x = "",
    fill = "Dia da\nSemana"
  )

```



