---
title: "Relatório Geral"
author: "Mozart Marinho-Jr."
date: "22/03/2021"
output: pdf_document
---

```{r setup, include=FALSE}
knitr::opts_chunk$set(echo = TRUE)
```

### Carregando os pacotes

```{r}

library(tidyverse)
library(googlesheets4)
library(ggthemes)

```

### Lendo a planilha de dados

A planilha está no formato google sheets, denomina-se Biomassa e a leitura é feita utilizando-se o pacote googlesheest4, fornecendo o ID da planilha. Este pode ser obtido diretamente do URL da planilha. Veja instuções no Onenote. A "sheet"Biomassa, é a segunda da planilha. O sistema pede autenticação do usuário.

```{r}
Biom <- read_sheet("1KkLM7bz-Az-etHUeENou-BjX4mDUfJCccwcCIo0k0CU", 2)
```

## Produtividade

Veremos agora, como tem se comportado a produtivade, ao longo dos anos,por ciclo de cultivo. Define-se a produtividade em kg/ha despescados em cada viveiro. E ciclo é uma rodada completa de despesca dos quatro viveiros da fazenda.

```{r}
Produtividade_ciclo <- Biom %>% 
    group_by(ciclo) %>%# agrupa os dados por ciclo
    mutate(ciclo = factor(ciclo)) %>%
    summarize(densidade = round(mean(densidade), 2), gramatura = mean(g_final), 
              produção = sum(biom_real), produtividade = round(mean(produtividade),2), 
              sobrevive = round(mean(sobrevive),2)) %>%
    #filter(densidade >= 5 & sobrevive >= 50) %>% # filter após summarize,
    # sai como quqero. Omitindo  esta linha, pega totos os ciclos.
    arrange(sobrevive)

Produtividade_ciclo



```

O gráfico abaixo, mostra a produtividade média por ciclo de cultivo, destacando-se a sobrevivência média obtida ao final da despesca, bem como a linha de corte de 1.000 kg/ha.

```{r}
Produtividade_ciclo %>% 
  ggplot(aes(ciclo, produtividade)) + # Cria um ggplot object
  geom_bar(stat = "identity", fill = "royalblue2") +  # Defines the geometry
  geom_hline(yintercept = 1000, linetype="dashed", color = "black") +  
  geom_text(aes(label = sobrevive), vjust = -1, color = "black", size = 3) +
  labs(title = "Produtividade por Ciclo",
         #subtitle = "Destacando a Sobrevivência Média",
         caption = "Fonte: Azul Marinho Aquicultura",
         x = "Ciclo de Cultivo",
         y = "Produtividade (kg/ha)")
```

Em média, temos obtido uma produtividade, por ciclo, de 930,30 kg/ha. No terceiro ciclo, obtivemos um máximo de 1.454,10 kg/ha. Já no ciclo de número 12, atingimos o mínimo de 315,40 kh/ha devido a ocorrência do vírus da mancha branca. Estabelecemos como valor de corte, 1.000 kh/ha, que nem sempre foi alcançado devido à variáveis como densidade de estocagem, mortalidade, tempo de cultivo e peso médio do camarão despescado.

### Produtividade por Viveiro
Em méida, os viveiros povoados com 14 $camarões/m^{2}$ superam a produtividade de 1000 kh/ha. Nestes o período médio de cultivo é de 80 dias para camarões de 9,23g.

Quando os números de produtividade são mostrados separados para cada um dos quatro viveiros, observamos que a distribuição, em geral, segue o mesmo padrão. As produtividades maiores estão nos primeiros e nos últimos ciclos. Nos primeiros, trabalhamos com densidades maiores, e a queda, em seguida, foi resultante de uma diminuição das desnsidades e da incidência da mancha branca. Já nos últios ciclos, procuramos trabalhar com densidades mais elevadas. Houve diminuição apenas no primeiro semestre de 2020, nos primeiros meses da pandemia de Covid-19.

```{r}



Biom %>% 
  ggplot(aes(ciclo, produtividade, fill = factor(viveiro))) + # Cria um ggplot object
  geom_col() +  # Defines the geometry
  geom_hline(yintercept = 1000, linetype="dashed", color = "black")+
  geom_text(aes(label = densidade),
            color = "black", 
            size = 3, 
            angle = 60, 
            vjust = 0) +  
  #geom_text(aes(label = sobrevive),
   #         vjust = -0.25,
   #         color = "black", size = 3,
   #          position = position_dodge(width = 0.9),
   #          check_overlap = TRUE) +
  facet_wrap(~ viveiro, scales = "free_x") +
  theme(axis.text = element_text(size = 6), legend.position = "none")+ # diminui a fonte para melhor visualização no pdf.
  labs(title = "Produtividade por Viveiro, por Ciclo",
       #subtitle = "Destacando a Sobrevivência Média",
       caption = "Fonte: Azul Marinho Aquicultura",
       x = "Ciclo de Cultivo",
       y = "Produtividade (kg/ha)")

```


```{r}
Produtividade_mil <- Biom %>% 
  #filter(densidade >= 10 & sobrevive >= 50) %>% # neste caso, o filtro opera
  #antes de summarize e não é o desejado
  filter(produtividade >= 1000) %>% 
group_by(viveiro, ciclo) %>%# agrupa os dados
  mutate(ciclo = factor(ciclo), viveiro = factor(viveiro)) %>%
  summarize(densidade = round(mean(densidade), 2), gramatura = mean(g_final), 
            produção = sum(biom_real), produtividade = round(mean(produtividade),2), 
            sobrevive = round(mean(sobrevive),2), ddc = mean(ddc)) %>%
  #filter(densidade >= 5 & sobrevive >= 50) %>% # filter após summarize,
  # sai como quqero. Omitindo  esta linha, pega totos os ciclos.
  arrange(sobrevive)

Produtividade_mil %>% 
  select(produtividade, densidade) %>% 
  summarise(densidade)

summary(Produtividade_mil)
```


