---
title: "Mortalidade Semanal"
output:
  pdf_document: default
  html_notebook: default
---

Esta é uma análise da mortalida semanal dos viveiros de camarão da Azul Marinho. Toda quinta feira, dia de biometria é feito um levantamento da quantidade de camarões mortos encontraodos nas bandejas de alimentação de cada viveiro. São uma média de 20 bandejas por hectare. Os dados estão no arquivo Cultivo - Mortalidade.csv e referem-se a 10 ciclos de cultivo.


```{r}
Mortalidade = read.csv(file = "Cultivo - Mortalidade.csv", header =T)
head(Mortalidade)
tail(Mortalidade)
str(Mortalidade)
summary(Mortalidade)
```

Transformando algumas variáveis em fatores

```{r}
Mortalidade$viveiro = factor(Mortalidade$viveiro, levels = c(1,2,3,4), labels = c("V1","V2","V3","V4"))

Mortalidade$ciclo = factor(Mortalidade$ciclo,levels = c(1,2,3,4,5,6,7,8,9,10), labels = c("C1","C2","C3","C4","C5","C6","C7","C8","C9","C10"))
```

Para os próximos passos, transformar a variável semana em integer.

```{r}
Mortalidade$semana = as.integer(Mortalidade$semana)
```

Para verificar se deu certo.

```{r}
str(Mortalidade)
```

Gráficos com ggplot (Carregando a biblioteca ggplot2)

```{r}
library(ggplot2)
```

Mortalidade semanal por viveiro.

```{r}
m <- ggplot(data = Mortalidade, aes(x = semana, y = baixa.mil, color = viveiro)) +
  geom_point() + geom_smooth(fill = NA) 
m
```

Mortalidade semanal por ciclo.

```{r}
n <- ggplot(data = Mortalidade, aes(x = ciclo, y = baixa.mil, color = viveiro)) +
  geom_point() + geom_smooth(fill = NA)

n
```


Linear regression

```{r}
fit <- lm(baixa.mil ~ semana, data = Mortalidade)
summary(fit)

d <- ggplot(data = Mortalidade, aes(x = semana, y = baixa.mil)) +
  geom_point(shape = 1) + geom_smooth(method = lm, se = FALSE) 
d
```


Nomeando os eixos

```{r}
d <- d +
  xlab("Semana") + #x axis title
  ylab("Mortalidade/Milheiro") + #y axis title
  ggtitle("Azul Marinho\nMortalidade Semanal") #plot title
d
```

