---
title: "Produtividade/densidade"
output: html_notebook
editor_options: 
  chunk_output_type: inline
---
 
Gráfico de regressão linear, correlacionando a produtividade (kg/ha), em função da densidade de estocagem em número de camarões por metro quadrado. São utilizados os dados constantes da aba Biomassa, arquivada na planilha Cultivo da Azul Marinho.

##Importandos os dados:

```{r}
Biomassa <- read.csv(file = "Cultivo - Biomassa.csv", header = T)
Biomassa$viveiro = factor(Biomassa$viveiro, levels = c(1,2,3,4), labels = c("V1","V2","V3","V4"))

Biomassa$ciclo = factor(Biomassa$ciclo,levels = c(1,2,3,4,5,6,7,8,9,10,11), labels = c("C1","C2","C3","C4","C5","C6","C7","C8","C9","C10", "C11"))

Biomassa$ano = factor(Biomassa$ano)
Biomassa$bionutri = factor(Biomassa$bionutri)
```

##Gráficos

```{r}
library(ggplot2)
```

###Produtividade x Densidade

```{r}
sp <- ggplot(Biomassa, aes(x = densidade, y = produtividade)) +
  geom_point(aes(shape=viveiro, color=viveiro), size = 3) + 
  geom_smooth(method = lm, se = FALSE) +
  labs(title = "Produtividade por viveiro", x = "Ind./mq.", y = "Produtividade (kg/ha)", caption = "Azul Marinho") +
  theme_classic()
sp
```

###Fit regression line

```{r}
reg<-lm(produtividade ~ densidade, data = Biomassa)
reg
summary(reg)

coeff = coefficients(reg)
```

###Equation of the line:

```{r}
eq = paste0("y = ", round(coeff[2],1), "x + ", round(coeff[1],1))

 sp + geom_text(x=20, y=400, label=eq, color = "navy blue", cex = 5)
```

###Outra maneira de inserir a equação

```{r}
equation = function(reg) {
  lm_coef <- list(a = round(coef(reg)[1], digits = 2),
                  b = round(coef(reg)[2], digits = 2),
                  r2 = round(summary(reg)$r.squared, digits = 2));
  lm_eq <- substitute(italic(y) == a + b %.% italic(x)*","~~italic(r)^2~"="~r2,lm_coef)
  as.character(as.expression(lm_eq));                 
}

s <- sp + annotate("text", x = 20, y = 500, label = equation(reg), parse = TRUE, color = "Blue", size=5)
s
```

