---
title: "Sobrevivência/milheiro"
output:
  pdf_document: default
  html_notebook: default
---
 
Gráfico de regressão linear, correlacionando a sobrevivência (%), em função do número total de camarões mortos recolhidos das bandejas de alimentação durante todo o cultivo. São utilizados os dados constantes da aba Biomassa, arquivada na planilha Cultivo da Azul Marinho.

##Importandos os dados:

```{r}
Biomassa <- read.csv(file = "Cultivo - Biomassa.csv", header = T)
Biomassa$viveiro = factor(Biomassa$viveiro, levels = c(1,2,3,4), labels = c("V1","V2","V3","V4"))

Biomassa$ciclo = factor(Biomassa$ciclo,levels = c(1,2,3,4,5,6,7,8,9,10,11), labels = c("C1","C2","C3","C4","C5","C6","C7","C8","C9","C10", "C11"))

Biomassa$ano = factor(Biomassa$ano)
Biomassa$bionutri = factor(Biomassa$bionutri)
```

##Gráficos

```{r}
library(ggplot2)
```

###Sobrevivência x Mortalidade

```{r}
sp <- ggplot(Biomassa, aes(x = baixa.mil, y = sobrevivência)) +
  geom_point(aes(shape=viveiro, color=viveiro), size = 3) + 
  geom_smooth(method = lm, se = FALSE) +
  labs(title = "Sobrevivência por ind.mortos/mil povoado", x = "Ind./milheiro", y = "Sobrevivência (%)", caption = "Azul Marinho") +
  theme_classic()
sp
```

###Fit regression line

```{r}
reg<-lm(sobrevivência ~ baixa.mil, data = Biomassa)
reg
summary(reg)

coeff = coefficients(reg)
```

###Equation of the line:

```{r}
eq = paste0("y = ", round(coeff[2],1), "x + ", round(coeff[1],1))

 sp + geom_text(x=0.8, y=95, label=eq, color = "navy blue", cex = 5)
```

