---
title: "Azul Marinho Sobrevivência"
output:
  html_notebook: default
  pdf_document: default
  html_document:
    df_print: paged
---

###Introdução

Este estudo mostra a correlação entre o número total de indivíduos mortos detectados nas bandejas de alimentação durante todo o cultivo de cada viveiro. Este total está indexado ao número inicial de camarões povoados, expresso em milheiros.
Representam 12 ciclos completos de cultivo dos 4 viveiros, encerrados entre abril de 2015 e maio de 2018.

### Onde estão os dados originais?

Na planilha: Cultivo.gsheet, na aba "Biomassa". Cujo caminho completo é o seguinte:

/Users/mozartmarinho/Google Drive/Azul/Arquivo

Esta aba foi exportada como: Cultivo-Biomassa.csv

###Importando e transformando algumas variáveis:
```{r}
Biomassa <- read.csv(file = "Cultivo - Biomassa.csv", header = T)
Biomassa$viveiro = factor(Biomassa$viveiro, levels = c(1,2,3,4), labels = c("V1","V2","V3","V4"))
Biomassa$ciclo = factor(Biomassa$ciclo,levels = c(1,2,3,4,5,6,7,8,9,10,11,12), labels = c("C1","C2","C3","C4","C5","C6","C7","C8","C9","C10", "C11","C12"))
Biomassa$ano = factor(Biomassa$ano)
```

###Plotando o gráfico
```{r}
plot(Biomassa$baixa.mil, Biomassa$sobrevivência, col="blue", main="Sobrevivência", xlab = "Mortalidade/milheiro", ylab = "Sobrevivˆncia (%)", pch = 16)

grid(nx = 12, ny = 12, col = "gray", lty = "dotted", lwd = par("lwd"), equilogs = TRUE)

my_model <- lm(Biomassa$sobrevivência ~ Biomassa$baixa.mil)

abline(my_model,col="red", lty = 5, lwd = 2)

m1 <-summary(my_model)

mtext(paste0("R squared: ",round(m1$r.squared,2)),adj = 0)

mtext(paste0("y =",round(m1$coefficients[1],2)," + ","(", round(m1$coefficients[2],2),")","x"), adj = 1)
```

O texto da equação de o valor de R squared, podem ser colocados, também no corpo do gráfico:
```{r}
plot(Biomassa$baixa.mil, Biomassa$sobrevivência, col="blue", main="Sobrevivência", xlab = "Mortalidade/milheiro", ylab = "Sobrevivˆncia (%)", pch = 16)

grid(nx = 12, ny = 12, col = "gray", lty = "dotted", lwd = par("lwd"), equilogs = TRUE)

my_model <- lm(Biomassa$sobrevivência ~ Biomassa$baixa.mil)

abline(my_model,col="red", lty = 5, lwd = 2)

text(1.25,80, paste0("R squared: ",round(m1$r.squared,2)))

text(1.25,85,paste0("y =",round(m1$coefficients[1],2)," + ","(", round(m1$coefficients[2],2),")","x"))
```

