---
title: "Fail V1and V2"
output:
  pdf_document: default
  html_document: default
---

```{r setup, include=FALSE}
knitr::opts_chunk$set(echo = TRUE)
```

## Problemas com V1 e V2 no Ciclo 26

Estes dois viveiros foram povaodos com um lote de Pls adquiridos da Aquacrusta em 2021-06-12. O total do lote era de 630.000 Pls, sendo 170 mil para o V1 e 460 mil para o V2.

Os viveiros foram despescados nas seguintes datas:

V1: 2021-09-01 com 81 ddc e peso de 6,05g. Total de 1.505kg.
V2: 2021-08-25 com 74 dde e peso de 7,20g. Total de 3.615kg.
Total despescado: 5.120kg.

### Tempo de cultivo e peso final.

Para este tempo de cultivo, o peso médio final deveria ter sido de: 

V1: 9,78g
V2: 9,29g




```{r}
library(tidyverse)
library(googlesheets4)
library(ggthemes)
library(lubridate)


Biom <- read_sheet("1KkLM7bz-Az-etHUeENou-BjX4mDUfJCccwcCIo0k0CU", 2)
```



```{r V1}
V1 <- Biom %>%
  filter(viveiro == 1) %>% 
  mutate(ciclo = factor(ciclo)) %>% 
  select(ciclo, densidade, biom_real, sobrevive, produtividade, g_semana, g_final, ddc)
  


v <- ggplot(V1,aes(ddc, g_final)) +
  #geom_point(aes(shape = factor(viveiro)), size = 2.5) +
  geom_smooth(method = lm, se = FALSE) +
  geom_point(aes(color = ciclo), size = 3)+
  labs(title = "V1-Peso Médio Final (g)\nPor Dias de Cultivo",
       y = "Peso final (g)",
       x = "Dias de Cultivo",
       caption = "Fonte: Azul Marinho Aquicultura") +
  theme_minimal() +
  theme(plot.caption = element_text(size = 7, color = "grey60"))

v

fit_V1 <- lm(g_final ~ ddc, data = V1)
summary(fit_V1)

lm_eqn <- function(fit_V1){
  fit <- lm(g_final ~ ddc, data = V1);
  eq <- substitute(italic(y) == a + b %.% italic(x)*","~~italic(r)^2~"="~r2, 
                   list(a = format(unname(coef(fit_V1)[1]), digits = 3),
                        b = format(unname(coef(fit_V1)[2]), digits = 3),
                        r2 = format(summary(fit_V1)$r.squared, digits = 3)))
  as.character(as.expression(eq));
}

v + geom_label(x = 60, y = 14, label = lm_eqn(fit_V1), color="#654CFF", size = 6, parse = TRUE) +
  
  geom_text(aes(label = ciclo ), vjust = -0.5, color="#654CFF", size = 4.0) +
  theme(legend.position = "none")

```

```{r}
V2 <- Biom %>%
  filter(viveiro == 2) %>% 
  mutate(ciclo = factor(ciclo)) %>% 
  select(ciclo, densidade, biom_real, sobrevive, produtividade, g_semana, g_final, ddc)



v <- ggplot(V2 ,aes(ddc, g_final)) +
  #geom_point(aes(shape = factor(viveiro)), size = 2.5) +
  geom_smooth(method = lm, se = FALSE) +
  geom_point(aes(color = ciclo), size = 3)+
  labs(title = "V2-Peso Médio Final (g)\nPor Dias de Cultivo",
       y = "Peso final (g)",
       x = "Dias de Cultivo",
       caption = "Fonte: Azul Marinho Aquicultura") +
  theme_minimal() +
  theme(plot.caption = element_text(size = 7, color = "grey60"),
        legend.position = "none") +
  geom_text(aes(label = ciclo ), vjust = -0.5, color="#654CFF", size = 4.0) 

v

fit_V2 <- lm(g_final ~ ddc, data = V2)
summary(fit_V2)

lm_eqn <- function(fit_V2){
  fit <- lm(g_final ~ ddc, data = V2);
  eq <- substitute(italic(y) == a + b %.% italic(x)*","~~italic(r)^2~"="~r2, 
                   list(a = format(unname(coef(fit_V2)[1]), digits = 3),
                        b = format(unname(coef(fit_V2)[2]), digits = 3),
                        r2 = format(summary(fit_V2)$r.squared, digits = 3)))
  as.character(as.expression(eq));
}

v + geom_label(x = 60, y = 12, label = lm_eqn(fit_V2), color="#654CFF", size = 6, parse = TRUE) 
  
```

### Crescimento Semanal
Para estes dois viveiros o crescimento histórico é de:

```{r}
V1_V2_crescimento <- Biom %>%
  filter(viveiro %in% c(1,2)) %>% 
  mutate(ciclo = factor(ciclo)) %>% 
  select(viveiro,ciclo, densidade, biom_real, sobrevive, produtividade, g_semana, g_final, ddc)

V1_V2_crescimento %>%
  group_by(viveiro) %>% 
  summarize(crescimento = mean(g_semana, na.rm = TRUE))

```

### Perda de Receita

A tabela vigente, para o camarão de 10g, na época desta despesca era de R$20,00/kg.
Para o total despescaso de 5.120kg, estimo que a queda na receita foi de R$2,60/kg. 
O que nos dá um total de R$13.312,00 


### Viveiros despescados em um mês específico

```{r}
despesca_set <- Biom %>% 
  mutate(mes_despesca = month(data_desp))

despesca_set %>% 
  filter(viveiro == 1 & mes_despesca == 9) %>% 
  summarise(crescimento = mean(g_semana, na.rm = TRUE), 
            dias = mean(ddc, na.rm = TRUE),
            peso_g = mean(g_final, na.rm =TRUE))

despesca_set %>% 
  filter(viveiro == 2 & mes_despesca == 9) %>% 
  summarise(crescimento = mean(g_semana, na.rm = TRUE), 
            dias = mean(ddc, na.rm = TRUE),
            peso_g = mean(g_final, na.rm =TRUE))

# agrupando os dois viveiros

despesca_set %>% 
  filter(viveiro %in% c(1, 2) & mes_despesca == 9) %>% 
  group_by(viveiro) %>% 
  summarise(cultivos = n(),
            crescimento = mean(g_semana, na.rm = TRUE), 
            dias = mean(ddc, na.rm = TRUE),
            peso_g = mean(g_final, na.rm =TRUE),
            densidade = mean(densidade, na.rm = TRUE),
            sobreviv = mean(sobrevive, na.rm = TRUE))

```

### Despescas em agosto & setembro

```{r}
library(knitr)
library(kableExtra)

despesca_ago_set <- Biom %>% 
  mutate(mes_despesca = month(data_desp)) %>%
  filter(mes_despesca %in% c(8, 9))


#despesca_ago_set %>% 
#  filter(viveiro == 1) %>% 
#  summarise(crescimento = mean(g_semana, na.rm = TRUE), 
#            dias = mean(ddc, na.rm = TRUE),
#            peso = mean(g_final, na.rm =TRUE))

#despesca_ago_set %>% 
#  filter(viveiro == 2) %>% 
#  summarise(crescimento = mean(g_semana, na.rm = TRUE), 
#            dias = mean(ddc, na.rm = TRUE),
#            peso = mean(g_final, na.rm =TRUE))


 despesca_ago_set %>% 
  filter(viveiro %in% c(1, 2) & mes_despesca %in% c(8,9)) %>% 
  group_by(viveiro, mes_despesca) %>% 
  summarise(cultivos = n(),
            crescimento = mean(g_semana, na.rm = TRUE), 
            dias = mean(ddc, na.rm = TRUE),
            peso_g = mean(g_final, na.rm =TRUE),
            densidade = mean(densidade, na.rm = TRUE),
            sobreviv = mean(sobrevive, na.rm = TRUE)) %>% 
  kable(digits = 2, 
        format.args = list(decimal.mark = ',', big.mark = ".")) %>% 
  kable_styling(latex_options = "striped") %>% 
   add_footnote(notation = "none", "Fonte: Azul Marinho Aquicultura")
            
  
```



```{r}
despesca_mes <- Biom %>% 
  mutate(mes_despesca = factor(month(data_desp, label = TRUE)))

despesca_mes %>% 
  ggplot(aes(mes_despesca, fill = mes_despesca)) +
  geom_bar()+
  geom_text(aes(label = ..count..), stat = "count", 
            vjust = -0.5, colour = "#004586") +
  scale_fill_viridis_d(option = "turbo") +
  labs(title = "Número de Despescas por Meses do Ano",
       y = "Despescas",
       x = "Meses",
       caption = "Azul Marinho Aquicultura") +
  theme(legend.position = "none",
        plot.caption = element_text(size = 8, color = "grey60", hjust = 1))
  
```


