---
author: Mozart Marinho-Jr
format: 
  html:
   grid:
      margin-width: 250px
   fig-width: 13
   fig-height: 8
   page-layout: full
editor: visual
warning: false
echo: false
toc: true
---

```{r}

#| label: load packages
#| include: false

library(tidyverse)
library(googlesheets4)
library(ggthemes)
library(lubridate)
library(ggrepel)
library(scales)
library(corrplot)
library(magick)
library(leaflet)
```

```{r}

#| lendo os dados 

biom <- read_sheet("1KkLM7bz-Az-etHUeENou-BjX4mDUfJCccwcCIo0k0CU", 2)
```

```{r}
ano_desp <- biom %>% 
  mutate(ano_desp = (year(data_desp))) %>% 
  select(ano_desp)
```

Este realtório cobre os anos de `r min(ano_desp)` a `r max(ano_desp)-1`

---
title: "Relatório Anual - `r max(ano_desp) -1`"
---

## [Localização]{style="color:#2e98fe;"}

A Azul Marinho localiza-se no município de Itarema, a noroeste do Estado do Ceará, na microregião do litoral de Camaocim e Acaráu, na localidade conhecida como Morro da Sinhá. A principal via de acesso é pela CE 085 (Rodovia Estadual Litorânea Fortaleza – Itarema/ sol poente). Dista 176 km de Fortaleza.

```{r}
#| column: page

library(leaflet)
leaflet() %>%
  addTiles() %>%  # Add default OpenStreetMap map tiles
  addMarkers(lng = -39.87063, lat = -2.9119, popup = "Azul Marinho Aquicultura")
```

## [Descrição do Empreendimento]{style="color:#2e98fe;"}

A área da propriedade é de 58,00 ha, definindo-se a área do projeto que será de 10,48 ha, delimitando-se ainda as áreas de reserva legal, expansão  e APP.

O empreendimento situa-se na localidade denominada ilha das estivas, Zona Rural, município de Itarema, Estado do Ceará, cujas coordenadas da área em UTM são: X=403436.0000  Y=9677361.0000, X=403093.0000  Y=9677530.0000, X=402974.8194  Y=9678631.4252, X=403727.5478  Y=9678119.3476.

Dista aproximadamente 950 m da préamar e possui uma área de viveiros de 10,48 há, Além do canal de abastecimento, drenagem/bacia de  sedimentação, despeça, diques e  a reserva legal.

A área de cultivo de camarão possui 4 (quatro) viveiros,

-   viveiro 1 =1,00 ha,
-   viveiro 2=3,23 ha,
-   viveiro 3=3,49 ha e
-   viveiro 4= 2,76 ha,

Possui canal de abastecimento com formato de trapézio, medindo na base 8,00 m no topo 12,00 m, além do canal de drenagem/ bacia de sedimentação, também em forma de trapézio, medindo 8,00 m na base e 12,00 no topo.

O sistema de produção adotado é o cultivo extensivo de camarões nos viveiros de engorda. A utilização deste tipo de sistema visa o melhor aproveitamento dos camarões cultivados no tocante a alimentação e redução de mortalidade existentes durante o processo tecnológico.

A engorda será desenvolvida em aproximadamente 120 dias, sendo realizada mediante arraçoamento natural e artificial com a utilização de aeradores, tendo em vista a dimensão dos viveiros e, consequentemente, a necessidade de oxigenação. As despeças serão realizadas através das comportas para o canal de drenagem/ bacia de sedimentação tendo como destino final o mar. Contudo a água passará pelo tratamento primário e posteriormente, monitorada  sua qualidade para que os efluentes sejam jogados no mar dentro dos padrões exigidos pela legislação ambiental vigente.

-   A água disponibilizada para o projeto é proveniente do mar/maré através de uma gamboa natural até a casa de bomba, considerada satisfatória para o pleno desenvolvimento do camarão marinho litopenaeus vennamei , espécie destinada à criação;

<!-- -->

-   O sistema geral de abastecimento é realizado através de bombeamento utilizando-se 2 (duas) bombas centrífugas (30 CV) com vazão total de 80.000.00 L/h cada, sendo que uma bomba é utilizada praticamente como reserva para qualquer eventualidade que venha ocorrer;

<!-- -->

-   A área está inserida próximo ao mar, além de apresentar topografia ideal para afluência de água durante todo o ano independente do fluxo de maré, possibilitando bombeamento por até 06 horas por dia ( 08 horas por maré). Portanto, dispõe de um volume de água considerável, bem a cima da máxima quantidade necessária para o ótimo desempenho do projeto em funcionamento; 

<!-- -->

-   A área do empreendimento dispõe de infra-estrutura básica como distribuição de energia elétrica, estrada carroçável, galpão de ração, casa de apoio e escritório, ambos em um só prédio medindo 7,00X15,00m perfazendo uma área de 105m²;

<!-- -->

-   A mão-de-obra não especializada do projeto será provém da comunidade, contribuindo para geração de mais de 05  (cinco) empregos direto. A mão-de-obra está sendo utilizada nos processos de limpeza e manutenção dos viveiros, bem como na alimentação e arraçoamento dos camarões.

## [Produção Anual]{style="color:#2e98fe;"}

```{r}
# Libraries and Data ------------------------------------------------------

library(tidyverse)
library(googlesheets4)
library(ggthemes)
library(lubridate)
library(ggrepel)
library(scales)
library(magick)

biom <- read_sheet("1KkLM7bz-Az-etHUeENou-BjX4mDUfJCccwcCIo0k0CU", 2)

biom_2023_todo <- biom %>%
  mutate(ano_desp = factor(year(data_desp))) %>% 
  filter(ano_desp == "2023") %>%
  mutate(mes_desp = factor(month(data_desp, # factor to sort months
                                 label = TRUE,
                                 abbr = TRUE))) %>% 
  group_by(mes_desp) %>%
  summarize(biom_real = round(sum(biom_real), 2))

# Como não houve despesca em todos os meses do ano, foi necessário acrescentar os
# meses de fev e jul manualmente. A variável biom_real não foi incluida para que NA
# fosse inserido automaticamente.

biom_2023_todo <-  biom_2023_todo %>% 
  add_row(mes_desp = "fev", 
          #biom_real = 0, # gives NA instead of zero
          .before = 2) %>% 
  add_row(mes_desp = "jul", 
          #biom_real = 0, # gives NA instead of zero
          .before = 7)

# Set the levels of the factor variable, since you already have it 
# ordered as you want, you can simply use forcats::fct_inorder()

biom_2023_todo %>% ggplot(aes(x = fct_inorder(mes_desp), y = biom_real)) +
  geom_bar(stat = "identity", 
           width = 0.5, 
           show.legend = FALSE,
           fill = "#2e98fe") +
  labs(title = "2023 - Produção Mensal",
       #subtitle = "2023",
       y = "Kg Produzidos",
       x = "",
       caption = "Azul Marinho Aquicultura") +
  scale_y_continuous(
    limits = (c(0, 6500)),
    breaks = (seq(0, 6500, 500)),
    labels = scales::label_number(big.mark = ".",
                                  decimal.mark = ","),
    expand = expansion(0)) + #faz as barras encostarem no eixo
  
  
  # Linha média mensal ------------------------------------------------------

geom_hline(yintercept = mean(biom_2023_todo$biom_real, na.rm = TRUE), 
           color = "#1a0080",  #1a0080 
           linetype = "solid",
           linewidth = 0.8,
           alpha = 0.5) +  
  
  annotate("curve", 
           x = 4.0,
           y = 4800, 
           xend = 3.5, 
           yend = 3796,
           curvature = 0.3, 
           arrow = arrow(length = unit(2, "mm"))) +
  
  annotate(geom = "text", 
           x = 3.40, 
           y = 4900, 
           label = paste0("média mensal = ", format(round(mean(biom_2023_todo$biom_real,na.rm = TRUE),0), big.mark = ".")),
           hjust = "left",
           color = "red") +
  
  
  # Tema --------------------------------------------------------------------

theme_minimal() +
  theme(plot.caption = element_text(size = 9, 
                                    color = "#8080c0"),
        axis.text.y = element_text(size = 15, 
                                   color = "#000080"),
        axis.text.x = element_text(size = 15, 
                                   color = "#000080"),
        axis.title.y = element_text(size = 20,
                                    color = "#000080",
                                    margin = margin(t = 0, 
                                                    r = 20, 
                                                    b = 0, 
                                                    l = 0)),
        axis.title.x = element_text(size = 20, 
                                    color = "#000080"),
        plot.title = element_text(size = 25, 
                                  color = "#000080"),
        plot.subtitle = element_text(size = 12, 
                                     color = "#000080"),
        axis.line.y = element_line(color = "#000080"),
        axis.line.x = element_line(color = "#000080"),
        panel.grid.major = element_blank(),
        plot.margin = margin(25,25,25,30)) +
  geom_text(aes(label = format(biom_real, 
                               big.mark = ".", 
                               decimal.mark = ",")),
            vjust = -0.5, 
            color = "#000080", 
            size = 4.0)


# Inserindo o Logo --------------------------------------------------------

image_url <- "https://drive.google.com/uc?id=1SN4gu5VzJYlfacpgoVycXNI8JRuswynA"
logo <- image_read(image_url)
grid::grid.raster(logo, 
                  x = 0.9, 
                  y = 0.8, 
                  just = c('left', 'bottom'), 
                  width = unit(1.3, 'inches'))





```

```{r}
biom_ano <- biom %>%
  mutate(ano_desp = year(data_desp)) %>% 
  filter(ano_desp != '2024') %>% 
  group_by(ano_desp) %>%
  summarize(biom_real = round(sum(biom_real), 2))
```

Em 2023, a produção total foi de `r format(sum(biom_2023_todo$biom_real, na.rm = TRUE),big.mark = ".")` kg. Não ocorreram despescas nos meses de fevereiro e julho. Em média, foram despescados `r format(round(mean(biom_2023_todo$biom_real,na.rm = TRUE),0), big.mark = ".")` kg. Bem abaixo da média anual de produção é de `r format(round(mean(biom_ano$biom_real, na.rm = TRUE),0), big.mark = "." )` kg.

## [Sobrevivência]{style="color:#2e98fe;"}

Em média, a sobrevivência anual é de 89,3%, considerados todos os cultivos desde de 2015. O ano de 2023 apresentou um resultado bem inferior, sendo inclusive menor do que nos anos em que fomos acometidos pela mancha branca (WSSV). Tenho duas hipóteses para o ocorrido:

-   Realizamos 6 cultivos com Pls oriundas de um novo fornecedor localizado em Beberibe-CE, LaboScience, cujo responsável técnico é o Sr. Julio Macias de competência já reconhecida pelo trabalho realizado em outras larviculturas locais. A sobrevivência final destas Pls foi de apenas **57,77%**, o que puxou sobremaneira nossa média anual para baixo.

-   Minha segunda hipótese é que o solo dos viveiros já pede um novo tratamento, já fazem pelos menos 3 anos desde o último. Considero esta hipótese não muito robusta, pois os cultivos subsequentes, com outro fornecedor de Pls, já mostraram resultados mais compatíveis com o pedrfil da fazenda.

```{r}
library(tidyverse)
library(googlesheets4)
library(ggthemes)
library(lubridate)
library(scales)
library(magick)

biom <- read_sheet("1KkLM7bz-Az-etHUeENou-BjX4mDUfJCccwcCIo0k0CU", 2)

sobrevive_ano <- biom %>%
  mutate(ano_desp = factor(year(data_desp))) %>%
  filter(ano_desp != 2024) %>% # exclui o ano de 2024
  group_by(ano_desp) %>%
  summarize(sobrevive = median(sobrevive))


sobrevive_ano %>%
  ggplot(aes(ano_desp, sobrevive)) +
  geom_point() +
  #geom_line() +
  geom_line(group = 1, 
            color = "#8080c0", 
            linewidth = 1) +
  expand_limits(y = 30) +
  labs(title = "Sobrevivência Anual (%)",
       subtitle = "2015 a 2023",
       x = "Ano",
       y = "Percentual",
       caption = "Azul Marinho Aquicultura") +
  geom_text(aes(label = sobrevive), 
            vjust = 1.6, 
            color = "#8080c0", 
            size = 5.0) +
  theme_minimal() +
  theme(plot.caption = element_text(size = 9, 
                                    color = "#8080c0"),
        axis.text.y = element_text(size = 12, 
                                   color = "#000080"),
        axis.text.x = element_text(size = 12, 
                                   color = "#000080"),
        axis.title.y = element_text(size = 15,
                                    color = "#000080",
                                    margin = margin(t = 0, 
                                                    r = 20, 
                                                    b = 0, 
                                                    l = 0)),
        axis.title.x = element_text(size = 15, 
                                    color = "#000080"),
        plot.title = element_text(size = 20, 
                                  color = "#000080"),
        plot.subtitle = element_text(size = 15,
                                     color = "#000080" ),
        axis.line.y = element_line(color = "#000080"),
        axis.line.x = element_line(color = "#000080"),
        panel.grid.major = element_blank())

# Inserindo o logo

# logo <- image_read("G://My Drive//RWork//Projects//Azul Marinho//Cultivos//Images//azul_logo_transp.png")
image_url <- "https://drive.google.com/uc?id=1SN4gu5VzJYlfacpgoVycXNI8JRuswynA"
logo <- image_read(image_url)
grid::grid.raster(logo, 
                  x = 0.90, 
                  y = 0.8, 
                  just = c('left', 'bottom'), 
                  width = unit(1.3, 'inches'))

```

```{r}
sobrevive_viveiro <- biom %>%
  mutate(ano_desp = factor(year(data_desp)), viveiro = factor(viveiro)) %>%
  filter(ano_desp != 2024) %>% # exclui o ano de 2024
  group_by(viveiro)
  #summarize(sobrevive = median(sobrevive))

sobrevive_viveiro %>% 
  ggplot(aes(viveiro, sobrevive)) +
  geom_boxplot(fill = "#8080c0",
               col = "#000080",
               outlier.color = "#8080c0",
               outlier.size = 3,
               linetype = 1) +
  stat_summary(fun = mean, 
               geom = "point", 
               shape = 21, 
               size = 3, 
               color = "#c0c080", 
               fill = "#c0c080") + 
  coord_flip() +
  labs(title = "Sobrevivência Anual por Viveiro",
       subtitle = "2015 a 2023",
       x = "Viveiro",
       y = "Percentual",
       caption = "Azul Marinho Aquicultura") +
  theme_minimal() +
  theme(plot.caption = element_text(size = 9, 
                                    color = "#8080c0"),
        axis.text.y = element_text(size = 15, 
                                   color = "#000080"),
        axis.text.x = element_text(size = 15, 
                                   color = "#000080"),
        axis.title.y = element_text(size = 15,
                                    color = "#000080",
                                    margin = margin(t = 0, 
                                                    r = 20, 
                                                    b = 0, 
                                                    l = 0)),
        axis.title.x = element_text(size = 15, 
                                    color = "#000080"),
        plot.title = element_text(size = 20, 
                                  color = "#000080"),
        plot.subtitle = element_text(size = 15,
                                     color = "#000080" ),
        #axis.line.y = element_line(color = "#000080"),
        #axis.line.x = element_line(color = "#000080"),
        panel.grid.major = element_blank())

# Inserindo o logo

image_url <- "https://drive.google.com/uc?id=1SN4gu5VzJYlfacpgoVycXNI8JRuswynA"
logo <- image_read(image_url)
#logo <- image_read("G://My Drive//RWork//Projects//Azul Marinho//Cultivos//Images//azul_logo_transp.png")
grid::grid.raster(logo,
                  x = 0.9, 
                  y = 0.8, 
                  just = c('left', 'bottom'), 
                  width = unit(1.3, 'inches'))


```
